臺灣彰化地方法院刑事裁定
111年度聲字第526號
聲  請  人  臺灣彰化地方檢察署檢察官   
受  刑  人  陳治穎



上列聲請人因受刑人數罪併罰有二裁判以上，聲請定其應執行刑
（111年度執聲字第268號），本院裁定如下：
    主  文
陳治穎所犯如附表所示之罪及所處之刑，應執行拘役捌拾伍日，
如易科罰金，以新臺幣壹仟元折算壹日。
    理  由
一、聲請意旨略以：受刑人陳治穎因竊盜等案件，先後經判決確
    定如附表，應依刑法第53條、第51條第6款規定，定其應執
    行之刑，爰依刑事訴訟法第477條第1項聲請裁定等語。
二、按裁判確定前犯數罪者，併合處罰之；數罪併罰有二裁判以
    上，宣告多數拘役者，於各刑中之最長期以上，各刑合併之
    刑期以下，定其應執行之刑期，但不得逾120日，刑法第50
    條、第51條第6款、第53條分別定有明文。次按裁判確定前
    犯數罪而併合處罰之案件，有二以上之裁判，應依刑法第51
    條第5款至第7款定應執行之刑時，最後事實審法院即應據該
    院檢察官之聲請，以裁定定其應執行之刑，殊不能因數罪中
    之一部分犯罪之刑業經執行完畢，而認檢察官之聲請為不合
    法，予以駁回（最高法院47年台抗字第2號判例要旨參照）
    。至已執行部分當不能重複執行，應由檢察官於指揮執行時
    扣除之，此與定應執行之刑之裁定無涉（最高法院81年度台
    抗字第28號、93年度台抗字第119號裁定要旨參照）。
三、復按法律上屬於自由裁量之事項，有其外部性界限及內部性
    界限，並非概無拘束。依據法律之具體規定，法院應在其範
    圍選擇為適當之裁判者，為外部性界限；而法院為裁判時，
    應考量法律之目的，及法律秩序之理念所在者，為內部性界
    限。法院為裁判時，二者均不得有所逾越（最高法院80年度
    台非字第473號判決意旨可資參照）。是以數罪併罰，有二
    裁判以上，定其應執行之刑時，固屬於法院自由裁量之事項
    ，然仍應受前揭外部性界限及內部性界限之拘束。再按數罪
    併罰案件之實體裁判確定後，即生實質之確定力，除因增加
    經另案判決確定合於數罪併罰之其他犯罪，或原定應執行刑
    之數罪中有部分犯罪，因非常上訴、再審程序而經撤銷改判
    ，或有赦免、減刑等情形，致原裁判定刑之基礎已經變動，
    或其他客觀上有責罰顯不相當之特殊情形，為維護極重要之
    公共利益，而有另定應執行刑之必要者外，法院應受原確定
    裁定實質確定力之拘束。已經定應執行刑確定之各罪，除上
    開例外情形外，法院再就該各罪之全部或部分重複定其應執
    行刑，前、後二裁定對於同一宣告刑重複定刑，行為人顯有
    因同一行為遭受雙重處罰之危險，自均屬違反一事不再理原
    則，不以定刑之各罪範圍全部相同者為限。而定應執行刑，
    不僅攸關國家刑罰權之行使，於受刑人之權益亦有重大影響
    ，除顯無必要或有急迫情形外，法院於裁定前，允宜予受刑
    人以言詞、書面或其他適當方式陳述意見之機會，程序保障
    更加周全（最高法院110年度台抗大字第486號裁定意旨參照
    ）。
四、經查，本件受刑人因竊盜等案件，經法院判處如附表所示之
    罪刑確定在案，此有上開判決書及臺灣高等法院被告前案紀
    錄表在卷可稽。而其所犯如附表編號1至4所示之罪刑，雖業
    於民國111年3月2日執行完畢，惟揆諸首揭說明，此乃檢察
    官於指揮執行時應予扣除已執行刑期之問題，與得否再裁定
    定其應執行之刑無涉。又最高法院110年度台抗大字第486號
    裁定主文雖明示：「已經裁判定應執行刑確定之各罪，如再
    就其各罪之全部或部分重複定應執行刑，均屬違反一事不再
    理原則，不以定刑之各罪範圍全部相同者為限」，然本件定
    執行刑符合「增加經另案判決確定合於數罪併罰之其他犯罪
    」，並有定應執行刑之必要，應符合上開最高法院見解所闡
    釋之例外情形，本件仍得再定應執行刑，是本件檢察官聲請
    就附表所示之各罪定其應執行之刑，本院審核認聲請為正當
    ，並斟酌如附表編號1至5所示部分，前曾經臺灣臺中地方法
    院以111年度聲字第477號裁定應執行拘役70日確定，再考量
    受刑人所犯各罪均為竊盜罪，罪質相同、行為態樣亦相似、
    犯罪時間於110年3月至同年7月間，犯罪時間相近；另受刑
    人經本院函詢對本件定應執行刑之意見後，未於本院指定之
    5日期間內表示意見等一切情狀，爰依上開規定，定其應執
    行之刑，並諭知如易科罰金之折算標準。
五、依刑事訴訟法第477條第1項，刑法第53條、第51條第6款、
    第41條第1項前段，裁定如主文。
中    華    民    國   111    年    6     月    9     日
                  刑事第六庭  法  官  吳永梁　
以上正本證明與原本無異。
如不服本裁定，應於裁定送達後5日內向本院提出抗告狀（須附
抗告狀繕本）。
中　　華　　民　　國　　111 　年　　6 　　月　　9 　　日
                              書記官  黃碧珊
附表：
受刑人陳治穎定應執行刑案件一覽表
編號 罪名 宣告刑 犯罪日期 偵查（自訴）機關年度案號 最後事實審         確  定  判  決   備  註       法院 案     號 判決日期 法院 案      號 判決確定日期    1 竊盜 拘役20日 110.04.12 臺中地檢110年度偵字第20025、21081、21618、22427號 臺中地院 110 年度中簡字第1740號 110.08.23 臺中地院 110 年度中簡字第1740號 110.10.04 臺中地院110 年度中簡字第1740號判決定應執行拘役50日確定 （臺中地檢110年度執字第12780號（111年度執緝字第66號） 【已執畢】 編號1至5經臺中地院111年度聲字第477號裁定應執行拘役70日確定 （臺中地檢111年度執更字第973號）  2 竊盜 拘役20日 110.04.25  臺中地院 110 年度中簡字第1740號 110.08.23 臺中地院 110 年度中簡字第1740號 110.10.04    3 竊盜 拘役20日 110.05.09  臺中地院 110 年度中簡字第1740號 110.08.23 臺中地院 110 年度中簡字第1740號 110.10.04    4 竊盜 拘役20日 110.05.23  臺中地院 110 年度中簡字第1740號 110.08.23 臺中地院 110 年度中簡字第1740號 110.10.04    5 竊盜 拘役30日 110.07.06 臺中地檢110年度偵字第29829號 臺中地院 110 年度中簡字第2422號 110.11.24 臺中地院 110 年度中簡字第2422號 111.01.06 臺中地檢111年度執字第1327號   6 竊盜 拘役20日 110.03.22 彰化地檢110年度偵字第10073號 彰化地院 111 年度簡字第227號 111.02.10 彰化地院 111 年度簡字第227號 111.03.18 彰化地檢111年度執字第1952號